# 一年以内到期的非流动负债

提问人：wawaisbendan666 时间：2020-07-10 09:33:07
企业已经实行新金融工具准则，请问
1 、列报时其他应付款里面的应付利息里面核算的是逾期的利息吗？这个需要分长短期的吗，还是只要逾期都放这里？
2 、长期借款是分期付息到期一次还本的，票面利率4.41%，付息期是 2020 年 12 月 21 日，现在半年报按票面利率计提了 6 个月的利息，这个利息要重新分类到一年以内到期的非流动负债吗？

回答人：chenyiwei
1 、新准则下只有已到付息日（已宣告）的应付利息才列入该科目。所以在大部分情况下，该科目的余额反映的是已逾期的应付利息。因为已经逾期，所以都是流动负债。
2 、需要。此处的应计利息属于流动负债。